dictionaries/gl_ES/index.dic
SFX 201 0 án/115 ar . is:futuro P6 [ +enclítico polisílabo]
SFX 202 ar ue/666,100,110,111,114,115 gar . is:subxuntivo presente P1 / P3 + enclítico
SFX 202 ar en/666,100,114,115 [^g]uar . is:subxuntivo presente P6 + enclítico
SFX 205 ar ában/666,100,114,115 ar . is:copretérito P6 + enclítico
SFX 205 0 á/115 ar . is:futuro P3 [ + enclítico polisílabo]
SFX 205 ar ivéren/666,100,114,115 tar . is:subxuntivo futuro P6 + enclítico
SFX 251 ar ár/666,115 ar . is:infinitivo / subxuntivo futuro P3 + enclítico polisílabo
SFX 251 0 án/115 ar . is:futuro P6 [ +enclítico polisílabo]
SFX 252 car que/666,100,114,115 car . is:subxuntivo presente P3 + enclítico
SFX 252 zar cen/666,100,114,115 zar . is:subxuntivo presente P6 + enclítico
SFX 312 er éu/666,115 er . is: pretérito P3 + enclítico polisílabo
SFX 314 er é/115 er . is:presente P3 [ + enclítico polisílabo]
SFX 315 guer gan/666,100,114,115 guer . is:subxuntivo presente P6 + enclítico
SFX 322 er é/666,115 ver . is:presente P3 + enclítico polisílabo
SFX 323 ir íren/666,100,114,115 ir . is:subxuntivo futuro P6 + enclítico
SFX 324 or óran/666,100,114,115 or . is:antepretérito P6 + enclítico
SFX 326 exer éxa/666,100,110,111,114,115 sexer . is:subxuntivo presente P1 / P3 + enclítico
SFX 330 iñer íñan/666,100,114,115 tiñer . is:copretérito P6 + enclítico
SFX 332 er éñen/666,100,114,115 ter . is:presente P6 + enclítico
SFX 340 ñer n/666,115 póñer . is:presente P6 + enclítico polisílabo
SFX 342 cer za/666,100,110,111,114,115 cer . is:subxuntivo presente P1 / P3 + enclítico
SFX 351 0 ían/100,114,115 or . is:pospretérito P6 [ + enclítico]
SFX 360 er éu/666,115 er . is: pretérito P3 + enclítico polisílabo
SFX 361 guer ga/666,100,110,111,114,115 guer . is:subxuntivo presente P3 + enclítico
SFX 362 er ér/666,115 er . is:infinitivo P1 / P3 + enclítico polisílabo
SFX 362 er ése/666,100,110,111,114,115 er . is: subxuntivo pretérito P1 / P3 + enclítico
SFX 364 0 án/115 r . is:futuro P6 [ + enclítico polisílabo]
SFX 365 er éran/666,100,114,115 er . is:antepretérito P6 + enclítico
SFX 600 ir ír/666,115 ir . is:infinitivo P1 / P3 + enclítico polisílabo
SFX 600 0 án/115 ir . is:futuro P6 [ + enclítico polisílabo]
SFX 602 quir ca/666,100,110,111,114,115 quir . is:subxuntivo presente P1 / P3 + enclítico
SFX 604 ir ín/115 rir . is:presente P6 / pretérito P1 [ + enclítico polisílabo]
SFX 607 vir zan/666,100,114,115 ir . is:subxuntivo presente P6 + enclítico
SFX 613 oír óe/666,100,114,115 oír . is:presente P3 / imperativo P2 + enclítico
SFX 613 ír íu/101,114,115 ír . is:pretérito P3 [ + acusativo P3 tras ditongo decrecente / enclítico]
SFX 613 aír áia/666,100,110,111,114,115 aír . is:subxuntivo presente P1 / P3 + enclítico
SFX 615 ir a/666,100,110,111,114,115 [^cu]ir . is:subxuntivo presente P1 / P3 + enclítico
SFX 622 ir e/666,100,114,115 ir . is:presente P3 + enclítico
SFX 630 r an/100,114,115 ír . is:copretérito P6 [ + enclítico]
SFX 632 or óran/666,100,114,115 r . is:antepretérito P6 + enclítico
SFX 635 icir í/100,115 cir . is:presente P3 / imperativo P2 [ + enclítico polisílabo]
SFX 637 cir rán/115 cir . is:futuro P6 [ + enclítico polisílabo]
SFX 639 er ésen/666,100,114,115 r . is:subxuntivo pretérito P6 + enclítico
SFX 640 r ría/100,110,111,114,115 ir . is:pospretérito P1 / P3 [ + enclítico]
SFX 644 er éron/666,100,114,115 r . is:pretérito P6 + enclítico
SFX 650 ir ían/100,114,115 ir . is:copretérito P6 [ + enclítico]
SFX 650 0 ían/100,114,115 ir . is:pospretérito P6 [ + enclítico]
SFX 652 guir ga/666,100,114,115 guir . is:subxuntivo presente P3 + enclítico
SFX 653 ir e/666,100,114,115 [ó]cir . is:presente P3 + enclítico
SFX 655 guir ga/666,100,114,115 guir . is:subxuntivo presente P3 + enclítico
SFX 656 ir índo/666,100,114,115 ir . is:xerundio
SFX 656 ir íñan/666,100,114,115 ir . is:copretérito P6 + enclítico
SFX 656 ir íren/666,100,114,115 ir . is:infinitivo P6 + enclítico
SFX 657 er éren/666,100,114,115 er . is:subxuntivo futuro P6 + enclítico
SFX 658 ir íran/666,100,114,115 ir . is:antepretérito P6 + enclítico
SFX 660 ir e/666,100,114,115 balbúcir . is:presente P3 + enclítico
